臺灣高等法院刑事判決              100年度上訴字第1726號
上  訴  人  臺灣桃園地方法院檢察署檢察官
上  訴  人
即  被  告  黃崇禮
選任辯護人  林彥苹律師
            孫志堅律師
被      告  周欣彥
            宋柏廷
上列上訴人因被告等恐嚇取財等案件，不服臺灣桃園地方法院99
年度審易字第2163號，中華民國99年11月30日第一審判決（起訴
案號：臺灣桃園地方法院檢察署99年度偵字第3012號），提起上
訴，本院判決如下：
    主  文
原判決關於周欣彥、黃崇禮共同恐嚇取財、妨害自由及執行刑部
分，均撤銷。
周欣彥、黃崇禮共同意圖為自己不法之所有，以恐嚇使人將本人
之物交付；周欣彥，處有期徒刑玖月；黃崇禮，處有期徒刑捌月
。
其他上訴駁回。
周欣彥撤銷改判部分所處之刑，與上訴駁回部分所處之刑，應執
行有期徒刑壹年，緩刑伍年。扣案之球棒壹支沒收。
黃崇禮撤銷改判部分所處之刑，與上訴駁回部分所處之刑，應執
行有期徒刑拾月。扣案之球棒壹支沒收。
    事  實
一、緣周欣彥、黃崇禮、宋柏廷3人為朋友關係，於民國99年1月
    10日晚間8時許，黃崇禮駕駛車牌號碼3521-RK號黑色自用小
    客車（下稱Ａ車）搭載宋柏廷，與周欣彥駕駛車牌號碼ZV-0
    178號白色自用小客車（下稱Ｂ車），共同沿國道1號公路由
    北往南方向行駛，於駛近內壢交流道時，因同向內側車道駕
    駛車牌號碼CJ-1213號自用小客車（下稱Ｃ車）之曹爾侃從
    旁加速超車，並自渠等車輛前方切入外側車道，引發渠等不
    滿。嗣3車碰巧同在桃園縣中壢市○○路447號私立啟英高級
    中學（下稱啟英高中）前停等紅燈，周欣彥遂下車以手拍打
    Ｃ車引擎蓋要曹爾侃下車，宋柏廷亦下車欲上前聲援周欣彥
    ，惟曹爾侃不予理會，趁號誌轉為綠燈時，逕自閃過周欣彥
    加速離去，欲前往中壢市○○路接其女友劉玉雲下班。此舉
    愈激怒周欣彥3人，乃立即驅車在後追趕，曹爾侃心慌沿中
    壢市○○路右轉環北路加速行駛，於行經環北路463巷口時
    ，因闖越紅燈而與某不詳車牌號碼之自用小客車發生碰撞，
    但因擔心遭Ａ車及Ｂ車追上，旋將車輛掉頭，改沿環北路往
    中華路方向直行，再右轉延平路往中壢市區方向行駛。於同
    日晚間9時10分許，於駛至近中平路口處某間「全家便利商
    店」前，因該處為單行道且車況壅塞，遂遭周欣彥3人駕車
    追上。
二、詎周欣彥、黃崇禮、宋柏廷3人竟共同基於以強暴方式妨害
    人行使權利及使人行無務義之事之犯意聯絡，由周欣彥先下
    車將停放在路邊之機車橫放在Ｃ車前方，阻擋其去路，黃崇
    禮及宋柏廷隨即分別自Ａ車內取出球棒及木棍，黃崇禮持球
    棒敲擊Ｃ車前擋風玻璃、右後葉子板及車身，宋柏廷則持木
    棍敲擊Ｃ車左前葉子板及後擋風玻璃，致Ｃ車之前、後擋風
    玻璃、右後座車窗玻璃均破損，足生損害於曹爾侃（渠3人
    所涉毀損犯行，業據曹爾侃於原審撤回告訴，由原審另諭知
    公訴不受理確定）。3人復大聲喝令曹爾侃下車，而以此強
    暴方式，妨害曹爾侃通行之權利，並接續欲使曹爾侃下車而
    行此無義務之事，惟因曹爾侃擔心自身安危拒不下車，而未
    得逞。適在附近美髮店工作之劉玉雲，因聽聞店外聲響，同
    時亦接獲曹爾侃電話告知在店外被人砸車，遂衝出店外察看
    ，周欣彥3人見狀，便將砸車之球棒及木棍放回車上，嗣因
    曹爾侃之車輛停在路中間造成交通堵塞，劉玉雲遂撥打電話
    要曹爾侃先將Ｃ車開到路邊，曹爾侃即駕駛Ｃ車停至復興路
    近中山路口處之騎樓路旁，周欣彥3人則至該處騎樓與劉玉
    雲交談，周欣彥一直要求劉玉雲打電話叫曹爾侃下車，黃崇
    禮及宋柏廷則持續對著Ｃ車上之曹爾侃怒罵。
三、於同日晚間10時許，桃園縣政府警察局中壢分局中壢派出所
    警員蕭美賢獲報先行趕赴現場，黃崇禮見警到場遂先行駕駛
    Ｂ車離去，曹爾侃見警始放心下車，警員蕭美賢初步詢問後
    ，即將其交由隨後趕來之同派出所警員徐元烘、郭永昇接手
    處理。詎周欣彥為避免事端擴大，並能私下談判藉機恐嚇楷
    油，乃趁警員徐元烘及郭永昇詢問曹爾侃之際，先基於以脅
    迫方式妨害人行使權利及使人行無義務之事之犯意，將返回
    美髮店拿取包包走出店外之劉玉雲拉至一旁，向其恫稱：「
    叫曹爾侃不要亂講話，私下解決就好，如果亂講話，就跟你
    們慢慢玩」等語。曹爾侃聽聞劉玉雲輕聲轉述後，不得已向
    警員徐元烘及郭永昇表示不追究砸車之事，不提出毀損告訴
    ，而以此脅迫方式，妨害曹爾侃行使告訴之權利。嗣警員徐
    元烘及郭永昇要求曹爾侃，須就追逐中於環北路463巷口發
    生碰撞車禍之事，前往桃園縣政府警察局中壢分局中福派出
    所陳述備案。周欣彥於警員離去後，即要求曹爾侃、劉玉雲
    留下證件及電話號碼，並於劉玉雲開啟皮夾，甫將其身分證
    自皮夾內抽出，惟仍猶豫是否交付時，趁機將劉玉雲之身分
    證抽走，經劉玉雲要求返還，周欣彥卻拒絕之，並要2人於
    備案後撥打0000000000號行動電話門號聯絡周欣彥，方歸還
    上開身分證，而接續以此脅迫方式，使曹爾侃及劉玉雲於同
    日晚間11時許後，自中福派出所備案結束離開時，不得不在
    該派出所門口撥打電話通知周欣彥，而行此無義務之事。
四、周欣彥接獲曹爾侃來電後，隨即駕駛車牌號碼5656-PM號自
    用小客車（下稱Ｄ車），搭載黃崇禮至中福派出所前，詎周
    欣彥、黃崇禮2人竟意圖為自己不法之所有，共同基於以非
    法方式剝奪人行動自由及恐嚇取財之犯意聯絡，由周欣彥向
    曹爾侃、劉玉雲恫稱：要渠2人上車才肯返還劉玉雲之身分
    證等語，曹爾侃及劉玉雲為取回證件，不得已只好坐上Ｄ車
    ，強行將曹爾侃、劉玉雲帶至中壢市○○路510號「麥當勞
    速食店」，而以此非法方法剝奪曹爾侃、劉玉雲之行動自由
    。於上開速食店內，周欣彥雖將身分證歸還劉玉雲，惟藉口
    謊稱曹爾侃駕駛Ｃ車，曾撞傷周欣彥及撞毀黃崇禮之Ａ車而
    要曹爾侃賠償，劉玉雲要求提出受傷及車損證據，惟周欣彥
    與黃崇禮並未理會，周欣彥向2人恫稱：「若不賠償要將你
    們帶回公司打一頓」等語，黃崇禮亦附和稱：「在這裡邊談
    算給你們面子，不然上車就直接把你們載到公司，不會讓你
    們有機會在外面談」等語，且聲稱所謂「公司」係周欣彥及
    黃崇禮之大哥與小弟聚集之處。隨後周欣彥指示黃崇禮至Ｄ
    車上拿取本票，自己則續向2人恫稱：「若不開價，我就自
    己開價，等我開價時，就是上面的人叫我開的價，不是你們
    可以負擔的」等語，待黃崇禮取來本票1本後，周欣彥與黃
    崇禮復共同逼迫2人簽發本票，並恫稱：「不簽也可以，就
    直接帶回公司」等語，使曹爾侃及劉玉雲心生畏懼。後因該
    速食店即將打烊，周欣彥及黃崇禮遂於翌（11）日凌晨零時
    10分許，駕駛Ｄ車再將曹爾侃及劉玉雲強行載至中壢市○○
    路與中福路口之統一便利超商店前，接續逼迫2人簽發本票
    ，周欣彥又再次恫稱：「你們現在不簽，以後還是找得到你
    們，等到找到你們就不是這樣，就直接打」、「不簽本票可
    以，以後就不要在臺灣出現」等語，致使曹爾侃及劉玉雲愈
    加畏懼。期間黃崇禮曾向友人宋嘉紘借用機車去載人，暫時
    離開該超商約10至20分鐘，於黃崇禮離開後，曹爾侃及劉玉
    雲2人終因畏懼，而分別簽發面額新台幣（下同）10萬元之
    本票各1紙交付予周欣彥，周欣彥並佯稱：要2人勿告知黃崇
    禮簽發本票之金額僅有10萬元，否則怕黃崇禮不高興，會將
    渠2人帶回公司等語。不久，黃崇禮返回便利商店，獲悉2人
    已簽發本票，隨即與周欣彥一同駕駛Ｄ車，將曹爾侃及劉玉
    雲載回中福派出所旁邊之巷子讓2人下車，並等候曹爾侃、
    劉玉雲坐上Ｃ車後才駕駛Ｄ車離開，曹爾侃、劉玉雲2人始
    恢復行動自由。嗣經曹爾侃及劉玉雲報警，並配合員警假意
    邀約周欣彥於同年月14日凌晨零時許，在上開麥當勞速食店
    前交付款項，周欣彥駕駛Ｄ車搭載不知情之友人鄒明杰赴約
    ，而為警循線查獲，並在Ｄ車內扣得曹爾侃及劉玉雲所簽發
    之上開本票2紙，另循線在Ａ車內扣得黃崇禮敲打Ｃ車所用
    之球棒1支。
五、案經曹爾侃、劉玉雲訴由桃園縣政府警察局中壢分局報告臺
    灣桃園地方法院檢察署檢察官偵查起訴。
    理  由
壹、證據能力部分：
    按被告以外之人於審判外之陳述，雖不符合刑事訴訟法第15
    9條之1至第159條之4之規定，但經當事人於審判程序同意作
    為證據，法院審酌該言詞陳述或書面陳述作成時之情況，認
    為適當者，亦得為證據，刑事訴訟法第159條之5第1項定有
    明文。檢察官、上訴人即被告黃崇禮、周欣彥、宋柏廷（下
    稱被告3人）及辯護人對於本判決下列所引用各項被告以外
    之人於審判外之陳述（含書面陳述），於本院準備程序時均
    表示同意作為證據（見本院卷第43頁），本院審酌上開證據
    資料製作時之情況，尚無違法不當及證明力明顯過低之瑕疵
    情形，依前述規定，認例外均具有證據能力，且經本院於審
    判期日依法進行證據之調查、辯論，當事人於訴訟上程序權
    利，已受保障，合先續明。
貳、認定犯罪事實所憑之證據及理由：
一、訊據被告周欣彥、宋柏廷均坦承上開犯行不諱，而被告黃崇
    禮則矢口否認有共同恐嚇取財及妨害自由之犯行，辯稱：被
    害人偵訊筆錄提到伊在麥當勞速食店只是走來走去，並未出
    言恐嚇，而伊所要求車損賠償金額1萬5千元，被害人當下亦
    認為是合理金額，在統一超商簽發本票時，伊並不在場，此
    業據證人宋嘉紘證述屬實，故恐嚇要求被害人簽發20萬元本
    票，乃被告周欣彥個人所為，周欣彥並要求被害人不得透露
    給伊知道，且事後2紙本票亦是在周欣彥處查獲，伊並未參
    與恐嚇取財云云。
二、經查：
  (一)前揭犯罪事實，業據證人即被害人曹爾侃、劉玉雲分別於警
    詢、檢察官偵訊時證述綦詳（見偵查卷第56至67、136至142
    頁），核與證人即警員徐元烘、郭永昇、蕭美賢於偵查中證
    述情節大致相符（見偵查卷第169至172、200至203頁），且
    被告3人於原審亦均坦承上開犯行不諱（見原審卷第33頁反
    面、第44頁反面），此外，復有Ｃ車毀損照片6張、Ａ車照
    片4張（按：此乃證明黃崇禮之車輛並無明顯車損，純係恐
    嚇取財之藉口）、Ｃ車在市區遭Ａ車及Ｂ車追逐之道路監視
    錄影畫面翻拍照片8張、統一便利超商店內監視錄影畫面翻
    拍照片10張、桃園縣政府警察局交通事故調查卷宗暨所附文
    件〈內含桃園縣中壢市○○路463巷口肇事地點現場照片6張
    、中壢分局中福派出所交通事故現場草圖、道路交通事故現
    場圖、道路交通事故調查報告表(一)、(二)、道路交通事故談話
    紀錄表、酒精濃度檢測單、道路交通事故當事人登記聯單等
    影本〉（見偵查卷第75至93、151至166頁）在卷可稽，及查
    獲票據編號250603、250604號、面額均為10萬元之本票2紙
    、球棒1支等物扣案為佐，足認被告3人於原審之自白，與事
    實相符，堪以採信。
  (二)黃崇禮於本院審理中雖翻異前詞，改口否認有與周欣彥為共
    同恐嚇取財及妨害自由之犯行。惟查，參酌證人劉玉雲於偵
    查中結證稱：剛開始在麥當勞的時候，周欣彥就有講出這種
    話（指要將渠2人帶回公司打一頓等語），黃崇禮也有在旁
    邊附和「你們在這邊談算給你們面子，不然上車就直接把你
    們載到公司，不會讓你們有機會在外面談」；渠等還沒有簽
    本票，在麥當勞時，黃崇禮跟周欣彥一搭一唱，就說「不簽
    也可以，就直接帶回公司」，本票也是黃崇禮去車上拿給渠
    等簽的等語綦詳（見原審卷第142、214頁）；及證人曹爾侃
    亦結證稱：「（黃崇禮在麥當勞的時候，有說不簽就要帶回
    公司？）有，他們是說公司是他們的大哥小弟都聚在一起的
    地方，我會覺得害怕」、「（本票是誰拿出來的？）是周欣
    彥叫黃崇禮去周欣彥的車上拿出來的；…周欣彥說簽本票一
    部分的錢是要賠給黃崇禮，黃崇禮在麥當勞的時候也說我有
    撞到他的車，要我賠錢給他」等語（見偵查卷第216、139至
    140頁），足認黃崇禮當天確有參與前揭妨害自由及恐嚇取
    財之犯行至明。至證人宋嘉紘於本院審理時雖證稱：當晚確
    有在統一便利超商店外出借機車予黃崇禮使用約10到20分鐘
    ，黃崇禮說要去載人，黃崇禮回來後並無與周欣彥或被害人
    交談等語（見本院卷第66至67頁），然黃崇禮既已分擔前揭
    恐嚇取財、妨害自由之部分行為，則其於害人簽發本票時雖
    曾因故短暫離開現場，亦顯難僅因此即遽認黃崇禮與周欣彥
    間並無共同之犯意聯絡，是宋嘉紘之證言尚無從據為對黃崇
    禮為有利之認定。
三、綜上所述，本件事證明確，被告3人犯行均堪認定，應予依
    法論科。
、論罪科刑、撤銷改判及駁回上訴之理由：
一、論罪科刑：
  (一)核被告3人就犯罪事實欄二所為，均係犯刑法第304條第1項
    之強制罪。被告周欣彥先以機車擋住曹爾侃車輛去路，復由
    被告黃崇禮、宋柏廷分持球棒及木棍猛擊其車輛，以此強暴
    方式妨害曹爾侃通行之權利既遂，再命其下車行此無義務之
    事未遂，均係於密切接近之時地為之，且侵害同一法益，各
    行為之獨立性極為薄弱，依一般社會觀念，各舉動難以強行
    分開，應視為數舉動之接續實施，合為包括之一行為予以評
    價，而論以接續犯。被告3人就上開犯行，有犯意聯絡及行
    為分擔，均為共同正犯。
  (二)按刑法第302條第1項之罪，係以私行拘禁，或以其他非法方
    法剝奪人行動自由為其要件，其犯罪行為包括「私行拘禁」
    及「以其他非法方法剝奪人之行動自由」兩種行為態樣，且
    「私行拘禁」係屬例示性、主要性及狹義性之規定，而「以
    其他非法方法剝奪人之行動自由」，則屬於補充性、次要性
    及廣義性之規定，故必須行為人之行為不合於主要性規定之
    場合，始有次要性規定適用之餘地（最高法院94年度台上字
    第3561號、93年度台上字第3723號、90年度台上字第5068號
    判決意旨參照）。刑法第302條第1項所謂以非法方法剝奪人
    之行動自由，係指以私禁外之非法方法，妨害其行動自由而
    言。若將被害人拘禁於一定處所，繼續較久之時間，而剝奪
    其行動自由，仍屬私行拘禁（最高法院85年度台上字第4514
    號判決意旨參照）；次按刑法第302條第1項及第304條第1項
    之罪，所保護之法益均為被害人之自由，均不外以強暴、脅
    迫為手段，其罪質本屬相同，惟第302條第1項之法定刑，較
    第304條第1項為重，則以私行拘禁或剝奪行動自由之方法妨
    害他人自由，縱其目的在使人行無義務之事，或妨害人行使
    權利，仍應逕依第302條第1項論罪，無適用第304條第1項之
    餘地（最高法院29年上字第3757號判例參照）；再按本票為
    設權證券，其權利之發生必須作成證券；本票亦屬有價證券
    ，其權利之行使或處分必須占有該證券。是本票權利之發生
    、行使及處分既與證券之作成或占有具有不可分離之關係，
    自亦具有「物」之性質，而得為竊盜罪（刑法第320條第1項
    ）、詐欺取財罪（刑法第339條第1項）、強盜取財罪（刑法
    第328條第1項）或恐嚇取財罪（刑法第346條第1項）等犯罪
    之客體，非僅單純之權利或財產上之利益；本票為有體物，
    並為有價證券，有經濟價值，被告2人以恐嚇方法使被害人
    簽發交付本票，即屬恐嚇取財既遂，至被害人嗣後得否依票
    據法第14條規定對被告等為惡意之抗辯，係屬另事，於犯罪
    之既遂要無影響（最高法院89年度台上字第3724號、86年度
    台上字第2056號判決意旨可資參照）。查本件被告周欣彥於
    警員到場後，脅迫曹爾侃不得向到場警員提出告訴，必須私
    下解決，而妨害曹爾侃行使告訴之權利；再接續取走劉玉雲
    之身分證作為擔保，迫使曹爾侃、劉玉雲2人至中福派出所
    備案後與其聯絡而行此無義務之事；復聯絡與其有此不法圖
    財謀議之黃崇禮，共同以拒絕返還劉玉雲之身分證及如犯罪
    事實欄四所載之恐嚇言語迫使告訴人2人聽從指示上車，強
    行將告訴人2人先後帶往上開麥當勞速食店內及便利商店前
    ，強逼告訴人2人簽發上開本票各1紙後，方駕車將告訴人2
    人送至中福派出所旁巷內下車，告訴人2人之行動始得自由
    ；又周欣彥、黃崇禮2人強行將曹爾侃、劉玉雲帶至上開麥
    當勞速食店內及便利商店前，並非長久，認與刑法第302條
    第1項所稱之「私行拘禁」係指將被害人拘禁於一定處所，
    繼續較久之時間，而剝奪其行動自由之情形有間，是核周欣
    彥、黃崇禮2人犯罪事實欄三、四所為，均係犯刑法302條第
    1項之以非法方法剝奪人之行動自由罪及同法第346條第1項
    之恐嚇取財罪。周欣彥、黃崇禮2人就上開犯行，有犯意聯
    絡或行為分擔，均為共同正犯。再按刑法牽連犯廢除後，行
    為人犯罪行為，於自然意義上僅一行為，或即便於自然意義
    上固非完全一致，但有部分合致，且目的單一者，依社會通
    念應評價為一個犯罪行為，方符刑罰公平原則，並契合人民
    之法律感情（最高法院96年度台上字第6356號、98年度台上
    字第3105號判決意旨參照）。查周欣彥、黃崇禮2人應認係
    於著手時即基於同一恐嚇告訴人2人取得其財物之意思決定
    為之，且上開恐嚇取財與剝奪行動自由之整體行為均為實現
    同一目的，恐嚇取財行為係於剝奪行動自由期間實施，時地
    密接，在法律上應僅評價為自然意義之一行為，其係以一行
    為同時觸犯上開兩罪名，為想像競合犯，應依刑法第55條規
    定，從一重之刑法第346條第1項之恐嚇取財罪論處。是公訴
    意旨認被告係以妨害自由為渠等恐嚇取財之手段，為恐嚇取
    財行為之一部，而無適用刑法302條第1項論以非法方法剝奪
    人之行動自由罪之餘地云云，尚有誤會。
  (三)周欣彥、黃崇禮2人所犯前揭強制罪與恐嚇取財罪間，犯意
    個別，行為互殊，應予分論併罰。
二、撤銷改判之理由（即犯罪事實欄三、四關於周欣彥、黃崇禮
    共同恐嚇取財及妨害自由部分）：
  (一)原審以被告周欣彥、黃崇禮2人事證明確予以論罪科刑，固
    非無見。惟按刑法第38條第1項第3款之沒收因犯罪所得之物
    ，依同條第3項之規定，以屬於犯罪行為人者為限，始得予
    以宣告沒收；則因犯罪所得之物，倘第3人得主張權利，或
    被害人得依法請求返還者，自不在得予沒收之列（最高法院
    21年上字第589號、40年台非字第5號判例要旨）。本件原判
    決既認定被告周欣彥、黃崇禮2人意圖為自己不法之所有，
    向被害人曹爾侃及劉玉雲施以恐嚇，使之心生畏懼，而簽發
    並交付面額各10萬元之本票2張。則上開本票，被害人2人均
    得依法向被告等請求返還，被告等僅因犯罪而持有該贓物而
    已，並不因之而合法取得所有權，該贓物既非屬被告等所有
    ，自不在刑法第38條第1項第3款所規定得沒收之列。原判決
    認扣案之本票2張，為被告周欣彥、黃崇禮2人因犯罪所得之
    物，屬被告等所有，依刑法第38條第1項第3款規定宣告沒收
    ，自於法未合。檢察官上訴指摘原審量刑過輕，及被告黃崇
    禮上訴否認此部分犯行，雖均無理由，惟原判決既有前揭可
    議之處，要屬無可維持，自應由本院將原判決關於周欣彥、
    黃崇禮共同恐嚇取財、妨害自由及執行刑部分，均予以撤銷
    改判。
  (二)爰審酌被告周欣彥、黃崇禮均正值壯年，不思以正當之方式
    獲取財物，竟藉細故而以恐嚇之方式，迫使被害人2人各簽
    發10萬元本票，所為惡性非輕，惟念周欣彥犯後於原審及本
    院審理時均坦承犯行，顯有悔意，且已與被害人達成和解並
    賠償其損害，此有和解書附卷足憑，兼衡周欣彥、黃崇禮2
    人犯罪之動機、目的、手段、品行、智識程度、被害人所受
    損害等一切情狀，分別量處如主文所示之刑，並與後述駁回
    上訴部分定其應執行刑，以示懲儆。末查，周欣彥未曾因故
    意犯罪而受有期徒刑以上刑之宣告，有本院被告前案紀錄表
    附卷可參，素行尚佳，犯後復坦承犯行，已與被害人達成和
    解，是本院認其經此科刑教訓，當知警惕而無再犯之虞，因
    而認其所受上開刑之宣告，以暫不執行為適當，爰併予宣告
    緩刑5年，以啟自新。
三、駁回上訴之理由（即犯罪事實欄二關於被告3人共同強制部
    分）：
    原審以被告3人此部分犯行事證明確，並依刑法第57條規定
    審酌：被告3人犯後於原審審理時最終坦承犯行，尚有悔意
    ，且周欣彥已與被害人2人和解，並賠償其損害，再分別考
    量渠3人參與犯行之程度、生活狀況、智識程度、素行及犯
    後態度尚可等一切情狀，而就此部分各量處被告3人有期徒
    刑6月，且依共犯責任共同原則，宣告扣案之球棒1支沒收，
    並就宋柏廷部分諭知易科罰金之折算標準，認事用法及量刑
    ，均無不當。且按量刑輕重，係屬事實審法院得依職權自由
    裁量之事項，苟其量刑已以行為人之責任為基礎，並斟酌刑
    法第57條各款所列情狀，而未逾越法定刑度或有濫用權限情
    事，即不得任意指為違法（最高法院75年台上字第7033號判
    例、98年度台上字第5002號判決意旨參照）。本件原審量刑
    時已依刑法第57條規定審酌上開情狀，既未逾越法定刑度，
    復未濫用自由裁量之權限。則檢察官上訴意旨以：宋柏廷有
    組織、恐嚇前科，素行不良，黃崇禮前經緩刑寬典，不知珍
    惜悔改，猶為本件犯行，周欣彥係由母親出面與告訴人達成
    和解，顯係由家人承擔其過錯，負擔賠償金額等情為由，指
    摘原判決量刑過輕，並予周欣彥緩刑為不當云云，為無理由
    ，應予駁回。
據上論斷，應依刑事訴訟法第368條、第369條第1項前段、第364
條、第299條第1項前段，刑法第28條、第302條第1項、第346條
第1項、第55條、第51條第5款、第74條第1項第1款，判決如主文
。
本案經檢察官陳明光到庭執行職務。
中    華    民    國    100    年    9    月    6    日
                     刑事第五庭  審判長法  官  李英勇
                                       法  官  白光華
                                       法  官  崔玲琦
以上正本證明與原本無異。
強制罪部分，不得上訴。
恐嚇取財及妨害自由罪部分，如不服本判決，應於收受送達後10
日內向本院提出上訴書狀，其未敘述上訴之理由者並得於提起上
訴後10日內向本院補提理由書（均須按他造當事人之人數附繕本
）「切勿逕送上級法院」。
                                       書記官  馬佳瑩
中    華    民    國   100    年    9     月    9     日
附錄本案論罪科刑法條：
刑法第304條
以強暴、脅迫使人行無義務之事或妨害人行使權利者，處3年以
下有期徒刑、拘役或3百元以下罰金。
前項之未遂犯罰之。
刑法第346條
意圖為自己或第三人不法之所有，以恐嚇使人將本人或第三人之
物交付者，處6月以上5年以下有期徒刑，得併科1千元以下罰金
。
以前項方法得財產上不法之利益，或使第三人得之者，亦同。
前二項之未遂犯罰之。
刑法第302 條
私行拘禁或以其他非法方法，剝奪人之行動自由者，處5 年以下
有期徒刑、拘役或3 百元以下罰金。
因而致人於死者，處無期徒刑或7 年以上有期徒刑，致重傷者，
處3 年以上10年以下有期徒刑。
第 1 項之未遂犯罰之。